pt-BR: Material dos cílios: Seda; Sintético; Outro
es: Material de las pestañas: Seda; Sintético; Otros
pl: Materiał rzęs: Jedwab; Syntetyczne; Inne
tr: Kirpik malzemesi: İpek; Sentetik; Diğer
hu: Műszempilla anyaga: Selyem; Szintetikus; Egyéb
da: Øjenvippemateriale: Silke; Syntetisk; Andet
sv: Ögonfransar - material: Silke; Syntetisk; Övrigt
sk-SK: Materiál umelých mihalníc: Hodváb; Syntetický; Iné
fr: Matériau du cil: Soie; Synthétique; Autre
zh-TW: 假睫毛材質: 絲綢; 合成; 其他
cs: Materiál umělých řas: Hedvábí; Syntetické; Jiné
en: Eyelash material: Silk; Synthetic; Other
pt-PT: Material das pestanas: Seda; Sintético; Outro
ko: 속눈썹 소재: 실크; 인조; 기타
el: Υλικό για βλεφαρίδες: Μετάξι; Συνθετικό; Άλλο
th: วัสดุที่ใช้ทำขนตา: ผ้าไหม; สังเคราะห์; อื่นๆ
vi: Vật liệu lông mi: Lụa; Tổng hợp; Khác
ru: Материал накладных ресниц: Шелк; Синтетика; Другой
nb: Øyevippmateriale: Silke; Syntetisk; Annet
fi: Ripsien materiaali: Silkki; Synteettinen; Muu
nl: Materiaal wimper: Zijde; Synthetisch; Andere
hr-HR: Materijal umjetnih trepavica: Svila; Sintetika; Ostalo
lt-LT: Blakstienų medžiaga: Šilkas; Sintetika; Kita
ro-RO: Material gene: Mătase; Sintetic; Altele
ja: まつ毛素材: シルク; 合成品; その他
de: Wimpernmaterial: Seide; Synthetisch; Sonstiges
sl-SI: Material trepalnic: Svila; Sintetika; Drugo
bg-BG: Материал на миглите: Коприна; Синтетичен; Други
it: Materiale per ciglia: Seta; Sintetico; Altro
zh-CN: 睫毛材质: 丝绸; 合成; 其他